行　政　法　院　判　決　　　　　　　　　　　　　　　八十七年度判字第九○號
　　原　　　告　乙○○
　　被　　　告　甲○○
右當事人間因任用事件，原告不服考試院中華民國八十六年九月十八日（八六）考台
訴決字第○四六號再訴願決定，提起行政訴訟。本院判決如左︰
　　主  文
原告之訴駁回。
　　事  實
緣原告現任法務部調查局訓練委員，於民國八十四年十一月三日及同年十一月十一月
八日向被告陳情，請求逕為辦理渠任現職之簡任任用審查，並追溯至七十六年十一月
生效，案經被告於八十四年十一月三十日以八四台中審一字第一二一四一六二號書函
答復略以：「．．．前經本部於八十四年十月十四日以八四台中審一字第一二○三二
三四號書函答復，為兼顧法律與事實並維先生權益，先生如經主管機關查明職缺重新
核派簡任訓練委員，並追溯至七十六年十一月生效，本部同意據以辦理任用審查。．
．．查公務人員之任免係屬各機關首長權責，必於派代職務後始得送本部辦理任用審
查；如無簡任職務之派代，本部亦無法逕為任用審查，因先生所請及主管機關任免
權責，仍請依本部上開函釋辦理。．．．。」嗣原告復於八十五年一月二十四日以相
同訴求向被告陳情，亦經被告於八十五年二月九日以八五台中審一字第一二六○四九
二號書函答復略以：「查先生曾於八十四年十月二日、十一月三日、八日先後以相同
訴求陳情前來，均經本部分別於八十四年十月十四日以八四台中審一字第一二○三二
三四號暨八十四年十一月三十日以八四台中審一字第一二一四一六二號書函詳復先生
各在案；．．．。」原告不服，提起訴願、再訴願，分別經甲○○及考試院以被告八
十五年二月九日八五台中審一字第一二六○四九二號書函並非行政處分，原告不得對
之提起訴願、再訴願。另原告對被告八十四年十一月三十日八四台中審一字第一二一
四一六二號書函不服，於已逾三十日法定期限始提起訴願，亦於法不合，爰就程序上
予以駁回。原告不服，復提起行政訴訟，經本院八十六年度判字第六○三號判決：「
再訴願決定、訴願決定均撤銷。」並於理由欄指明由訴願機關另為適法之處理及被告
八十五年二月九日八五台中審一字第一二六○四九二號書函是否為原告獨立爭訟之標
的，宜一併查明。案經甲○○重行審理決定訴願駁回後，提起再訴願，遞遭決定駁回
，遂提起行政訴訟。茲摘兩造訴辯意旨如次：
原告起訴意旨及補充理由略謂：一、查法律之適用應遵最有利當事人之法律原則，乃
為不變之理，考試院為適應中華民國民眾服務總社各級專職人員與政府公務人員交流
互調政策之需要，頒定有「中華民國民眾服務總社專職人員暨公務人員服務年資互相
採計要點」並經函知甲○○照辦在案。嗣於民國七十六年十二月三日始經考試院院會
通過停止適用。相應於原告在民國七十六年十一月一日調回調查局時，自屬有效適用
期間，而應據以採認專職年資、等級暨考績結果，甲○○以有關轉任年資之採計，係
比照「現職人員改任分類職位公務人員辦法」之規定辦理，而該辦法及其法源「分類
職位公務人員任用法」案於七十六年一月十四日廢止，故認原告曾在中華民國民眾服
務總社所支七一○元無法據以改任換為公務人員相當之官職等級。雖其持之有故，
但被告於「分類職位公務人員任用法」廢止之際，曾有書面提請考試院院會廢止「中
華民國民眾服務總社專職人員暨公務人員服務年資互相採計要點」未獲通過。證明專
職人員與公務人員交流互調政策未稍改變，據以訂定之「互相採計要點」仍屬繼續有
效適用，實際上並不因「分類職位公務人員任用法」之廢止而生影響。況「互相採計
要點」第一點規定：「專職人員具有法定任用資格者，轉任公務人員時由銓機關採
認其專職年資、等級暨考績結果，比照現職人員改任分類職位公務人員辦法及有關法
規所定核相當之職級。並在政府機關退休、退職或資遣時合併計算．．．」。依此
規定，銓機關採認專職年資、等級暨考績結果，固屬當然，而為核相當之職級亦
非依「現職人員改任分類職位公務人員辦法」為僅有之依據，尚及「有關法規所定」
，而此有關法規，則有代替「現職人員改任分類職位公務人員辦法」之「現職公務人
員改任辦法」以及「現職公務人員換俸給辦法」足資比照。故無論是依「現職公務
人員改任辦法」所附之「現職公務人員改任官等職等對照表」或依「現職公務人員換
俸給辦法」所附之「換俸給表」所列，簡任第十－十二職等均與原告所晉俸給七
一○元相當，同時亦與「互相採計要點」附表所列總幹事比照文官為簡任第十－十二
職等相當，且此有關法規又與廢止之「現職人員改任分類職位公務人員辦法」性質相
同，內容相差不遠，堪資比照換，因此未為修訂互相採計要點，或根本毋須修訂，
已足比照辦理換，要不能僅藉「現職人員改任分類職位公務人員辦法」廢止，一概
排除「有關法規之所定」，推謂所晉俸給七一○元，不能據以換相當之職級。再則
由於考試院院會於民國七十六年十二月三日始通過互相採計要點停止適用為不容改變
之事實，故被告有七十七年八月九日（七七）台華特二字第一八五六一七號函釋規定
對於民國七十六年十二月三日前已任職之公務人員，其專職人員服務年資仍得於退休
時併計，因服務年資與退休年資具有必然之因果關係，被告既認退休時仍得併計服務
年資，於任用時之應採計專業服務年資實係當然解釋，且該函釋規定，更引考試院院
會決議「對於有關採計要點廢止前已任公務人員者，依法令不溯既往之原則暨保障既
得權之觀點，於退休、撫卹時仍得併計專職人員年資．．．」，故此不能於任用時即
能不保障專職服務年資，而自相矛盾有違法律原則。從而被告於任用當時即應採計原
告專職資、等級暨考績結果益臻明確。二、由上項所陳，已為辯明被告於任用時不為
採認專職服務年資核相當之職級為無理由，並於實際陳述中陳明其審理任用迭生錯
誤，而難謂無過失或故意責任。究其如何換等級原非訴願原旨，原告訴求救濟之主
體於訴願、再訴願主旨均係指明為請重核俸給並依公務人員俸給法規定回復已晉俸給
並按年核計加級，乃其任意變更為任用事件而未就所請所晉俸給七一○元是否允依既
得權不可侵之法律原則，適用公務人員俸給法規定回復俸給並按年核計加級，為實質
之審理，故難舉述任何理由與法令依據，原告既係基於被告八十四年十一月三十日函
復，經調查局於八十五年二月八日書面告知，即為提起訴願，敘明原告依歷年考績結
果已晉俸給七一○元，縱荐任為適法，於簡任訓練委員任用時職務列等已與所晉俸給
相合，理應回復原晉俸給自民國七十六年十一月起算而為按年核計加級，不惟是基於
既得權不可侵之法律原則，亦係依據公務人員俸給法（第十一條）明文規定「所任職
務列等之俸給，高於原俸給者與原俸給相當之俸給，低於原俸給者所任職務列等
之相當俸給，以至所任職務之最高職等年功俸最高級為止。如有超過之俸給，仍予
保留，俟將來調任相當職等之職務時，再予回復。」由於相互採計要點於任用當時仍
有適用之餘地，並明定由銓機關採認其專職年資、等級暨考績結果，故依歷年考績
結果晉俸七一○元內屬合法權益，應予保障。縱
相對於已晉俸給七一○元則有保留，於簡任訓練委員任用時，所任職務列等已與七一
○元俸給相當，即應回復原俸給，不應僅六三○元，因此其有違公務人員俸給法，
有悖既得權不可侵之法律原則，事至灼然。且與（七七）台華特二字第一八五六一七
號函釋規定相矛盾，不能認其為有理由。尤其被告對貴院判決，依然對所請救濟已晉
俸給混淆為任用事件，未就所請舉述法令依據與理由，再駁回原訴願及再訴願，非屬
正當，而失任事用法之常態。故請貴院應依互相採計點於原告任用當時仍在有效適用
期間，基於既得權不可侵之法律原則及保障合法權益之法令規定，於簡任訓練委員任
用時所任職務列等與所晉俸給相當，應依公務人員俸給法規定回復俸給並依規定按年
核計加級，用維合法權益。三、另補述略謂：(一)被告答辯書二陳明任用經過在通常情
況下確屬處理並無違誤，但在原告因有「中華民國民眾服務總社專職人員暨公務人員
服務年資互相採計要點」應予適用之情況下，基於最有利當事人之法令適用，經聲明
異議及申請重審，被告自承未審應適用上舉互相採計要點確有瑕疵，故其乃主張應能
補辦六十七年年度考績以得救濟，原告原期被告予以重審之請遂未堅持。(二)、既經辦
理六十七年年終考績即經被告核定並發給簡任存證狀，即據以辦理簡任訓練委員派任
，被告未審簡任任用既係基於六十七年年終考績結果而具有簡任任用資格在法理即有
溯及當時之法律效力，藉簡任訓練委員送審書所填為「計簡任」而依原已派荐任從
而計簡任，以被告對於人事作業熟稔之程度，倘其稍審法理，當不難發現送審書所填
「升簡任」確屬人事作業錯誤，理應退請任用機關之人事機構改正，被告未此處理，
則不無審查不實之責任或利用職務上機會加損害於他人之故意（公務人員服務法第七
條及第六條）經舉述上述理由，被告卻以為兼顧法理與事實，如從新辦理簡任訓練委
員任用其同意審查，足資證明被告對於依六十七年年終考績結果辦理簡任訓練委員任
用審查時未為溯及當時之法律效力，確已有違法理，並對於人事作業錯誤未為退請任
用機關改正而難辭未能切實審查之責任，期循從新再為簡任任用以卸其責，其理至為
明確。(三)、被告答辯書第三點所稱有關轉任人員專職年資之採認係比照「現職公務人
員改任分類職位公務人員辦法」之規定辦理，而該辦法及其法源「分類職位公務人員
任用法」業於七十六年一月十四日明令廢止，因此認為「中華民國民眾服務總社專職
人員暨公務人員服務年資互相採計要點」隨之停止適用，殊不知該互相採計要點於七
十六年十二月三日始經考試院院會通過停止適用，且該互相採計要點既為當時人事交
流互調政策下所訂定，不論有關法令如何變更，在該要點有效適用期間，不能謂為停
止適用。且依該互相採計要點明文規定並非僅以比照「現職公務人員改任分類職位人
員辦法」為唯一之依據，且有「及有關法規所定，被告故為省略，又未舉述任何理由
說明不能依「有關法規所定」辦理之原因，故凡有利於原告之法令被告均加規避，實
有違任事用法之常態。(四)、被告答辯書第四點，仍以貴院判決撤銷駁回訴願之理由，
以所請救濟已晉俸給故為曲解為任用案件殊非正當。以有案可查有卷可稽，不為贅陳
。故不論其對任用案件是何辯解，被告有違法理已屬事實，且基於既得權不可侵之法
律原則，與最有利當事人之法律適用，姑不論其任用審查有無故意或過失責任，均應
依公務人員俸給法及其實施細則回復原晉俸給並為按年核計加級始符法令規定。四、
為此提起行政訴訟，請求判決將原決定及原處分均予撤銷等語。
被告答辯意旨略謂︰一、原告現任法務部調查局訓練委員，於八十四年十一月三日及
同年十一月八日向本部陳情，請求逕為辦理渠任現職之簡任職任用審查，因不服本部
八十四年十一月三十日八四台中審一字第一二一四一六二號書函及八十五年二月九日
八五台中審一字第一二六○四九二號書函，提起訴願、再訴願，分別經本部八五台銓
中訴決字第三三六號訴願決定書決定：訴願駁回及考試院八五考台訴決字第○五八號
再訴願決定書決定：再訴願駁回。嗣原告不服考試院上開再訴願決定，提起行政訴訟
，案經貴院八十六年度判字第六○三號判決：「再訴願決定、訴願決定均撤銷。」並
於理由略謂：「．．．逕以原告於八十五年三月始提起訴願，業已逾期，為不合法而
駁回其訴願、再訴願，不無可議。．．．由被告即受理訴願機關另為適法之處理。．
．．被告八十五年二月九日八五台中審一字第一二六○四九二號函，．．．是否為原
告獨立爭訟之標的，宜一併查明。」本部爰就原告所提起之訴願案，重新受理。原告
復不服本部駁回其訴願之決定，循序向貴院提起行政訴訟。二、查原告曾任前司法行
政部調查局浙江省調查處科長，經本部審定合格實授，六十四年考績晉為薦任一級
，六十五年考績列一等晉為薦任一級支年功俸四七五元，六十六年考績列二等，六
十七年十月外介中華民國民眾服務總社任專門委員、總幹事等職，七十六年十一月回
任法務部調查局時，先經法務部派任簡任第十職等訓練委員職務，當時以其僅具以薦
任一級（相當薦任第九職等）參加六十五年考列一等（相當甲等）、六十六年考列二
等（相當乙等）二年考績年資，並未參加六十七年考績，依七十五年四月二十一日公
布並自七十六一月十六日施行之公務人員任用法第十七條第二項規定：「經銓機關
審定合格實授薦任第九職等本俸最高級後，任職滿三年考績一年列甲等、二年列乙
等以上並具有左列資格之一者，取得升任簡任官等之任用資格，不受前項規定之限制
：一、經高等考試及格者。二、經特種考試之乙等考試或相當高等考試之特種考試及
格者。三、於本法施行前經分類職位第六至第九職等考試及格者。四、經公務人員薦
任職升等考試或於本法施行前經分類職位第六職等升等考試及格者。五、經大學或獨
立學院以上學校畢業者。」並未具有簡任官等任用資格，是以，其任用案經本部於七
十七年二月二十三日以七七台華審二字第一三六○七一號函復未准辦理在案；嗣經法
務部改派為薦任第八至第九職等督察，本部並於七十七年四月二十九日以七七台華審
一字第一五一八五四號函，依原告所具五十年特種考試司法行政部調查局調查人員考
試及格資格及曾薦任一級年功俸四七五元，審定合格實授，核薦任第九職等年功
俸一級五九○俸點，並自七十六年十一月一日生效有案，於法並無違誤。三、又查原
「中華民國民眾服務總社專職人員暨公務人員服務年資互相採計要點」第一點規定：
「中華民國民眾服務總社暨所屬省市服務社（以下簡稱本社）專職人員，具有法定任
（遴）用資格者，轉任公務人員時，由銓敘機關採任其專職年資、等級暨考績結果比
照現職人員改任分類職位公務人員辦法及有關法規所定核定相當之職級。．．．。」
準此，有關轉任人員其專職年資之採認，係比照「現職公務人員改任分類職位公務人
員辦法」之規定辦理。惟查該辦法及其法源「分類職位公務人員任用法」業於七十六
年一月十四日分別經考試院以（）考臺秘議字第○一二七號令及總統令予以廢止，
因此，上開採計要點亦同時隨之停止適用。而原告係於七十六年十一月回任，因無上
述法規之適用，故其所稱曾在中華民國民眾服務總社所支七一○元，非屬本部定之
俸級，自無法據以改任換為公務人員相當之官職等級。又原告回任時之俸級，業經
本部按其原薦任一級年功俸四七五元之俸給，予以核為「薦任第九職等年功俸一
級五九○俸點」，因已逾所定職等本俸最高級，依當時適用之公務人員俸給法施行
細則第十五條有關曾任年資之「按年核計加級，以至其所定職等之本俸最高級為止
」之規定，原告即使再有其他可資採計之服務年資，亦無法按年核計提俸級，併予
明。四、另查法務部於七十七年十月十七日以法七七人決字第一七七八六號函稱，
原告外介中華民國民眾服務總社實際離職日為六十七年十二月十六日，請本部更正離
職日期前來，本部為求審慎，爰於七十七年十二月十五日以七七台華審一字第二一三
四六一號函請法務部檢具相關證明文件過部，以資研辦，嗣法務部於七十八年四月十
五日以法七八人決字第六九四一號函證明原告確係於六十七年十二月十六日向中華民
國民眾服務總社報到過調。本部乃於七十八年五月十六日以七八台華審一字第二六一
七○六號函同意辦理更正生效日期，復於七十八年八月三十一日以七八台華審一字第
三○六二七一號函辦理動態登記有案；並於七十八年八月二十八日同意補辦其六十七
年年終考績，且據以發給簡任存記狀。原告以本部既准其補辦六十七年考績，又核給
簡任存記，即應據以撤銷七十六年十一月之薦任任用並同時主動將其改為簡任第十
職等，多次向本部陳情。按用人與否﹖係屬機關首長權責，本部僅係依據任用人員所
具任用資格審定其是否具備核派職務之任用資格。是以原告一再訴請本部逕予改簡
任俸級一節，實已逾本部權限，本部爰於八十四年十一月三十日以八四台中審一字第
一二一四一六二號書函答復原告略以：「．．．前經本部於八十四年十月十四日以八
四台中審一字第一二○三二三四號書函答復，如經主管機閞重新核派簡任訓練委員，
並追溯自七十六年十一月生效，本部同意據以辦理任用審查。．．．茲因所請及主
管機關任免權責，仍請依本部上開函釋辦理。．．．。」對當事人權益，於情理法均
兼備顧及，是以原告既未經其任用主管機關－法務部重新派代為簡任職務，本部自無
法主動將其俸給改為簡任第十職等。至有關本部八十五年二月九日八五台中審一字
第一二六○四九二號書函，係因原告先後多次相同訴求之陳情，業經本部多次函復在
案，對此事實再為明，是以其應屬基於單純之事實述及理由之說明，並不生具體
之法律效果，自不得為獨立爭訟之標的。綜上所述，考試院八六考台訴決字第○四六
號再訴願決定，於法並無不合，原告之訴為無理由，請判決駁回原告之訴等語。
    理  由
原告現任法務部調查局訓練委員，於八十四年十一月三日及同年十一月八日向被告陳
情，請求逕為辦理渠任現職之簡任職任用審查，因不服被告八十四年十一月三十日八
四台中審一字第一二一四一六二號書函及八十五年二月九日八五台中審一字第一二六
○四九二號書函，提起訴願、再訴願。經一再訴願決定以其提起訴願、再訴願程序不
合法為由，遞予決定駁回。提起行政訴訟，經本院八十六年度判字第六○三號判決將
再訴願決定及訴願決定均撤銷。訴願機關爰就原告所提起之訴願案，重新受理，仍決
定駁回，提起再訴願亦遞予決定駁回，遂又提起行政訴訟，特先敘明。查本件原告曾
任前司法行政部調查局浙江省調查處科長，經被告審定合格實授，六十四年考績為
薦任一級，六十五年考績列一等晉為薦任一級支年功俸四七五元，六十六年考績列
二等，六十七年十月外介中華民國民眾服務總社任專門委員、總幹事等職，七十六年
十一月回任法務部調查局時，先經法務部派任簡任第十職等訓練委員職務，當時以其
僅具以薦任一級（相當薦任第九職等）參加六十五年考績考列一等（相當甲等）、六
十六年考列二等（相當乙等）二年考績年資，並未參加六十七年考績，依七十五年四
月二十一日公布並自七十六一月十六日施行之公務人員任用法第十七條第二項規定：
「經銓機關審定合格實授薦任第九職等本俸最級後，任職滿三年，連續三年考績
一年列甲等、二年列乙等以上並具有左列資格之一者，取得升任簡任官等之任用資格
，不受前項規定之限制：一、經高等考試及格者。二、經特種考試之乙等考試或相當
高等考試之特種考試及格者。三、於本法施行前經分類職位第六至第九職等考試及格
者。四、經公務人員薦任職升等考試或於本法施行前經分類職位第六職等升等考試及
格者。五、經大學或獨立學院以上學校畢業者。」並未具有簡任官等任用資格，故其
任用案經被告於七十七年二月二十三日以七七台華審二字第一三六○七一號函復未准
辦理；其後復經法務部改派為薦任第八職等至第九職等督察，被告乃於七十七年四月
二十九日以七七台華審一字第一五一八五四號函，依原告所具五十年特種考試司法行
政部調查局調查人員考試及格資格及曾薦任一級年功俸四七五元，審定合格實授，
核薦任第九職等年功俸一級五九○俸點，並自七十六年十一月一日生效在案。嗣原
告經由法務部檢具證明文件，確認其係於六十七年十二月十六日始向中華民國民眾服
務總社報到過調，被告爰於七十八年五月十六日以七八台華審一字第二六一七○六號
函同意辦理更正其離職生效日期，並於七十八年八月二十八日同意補辦其六十七年年
終考績，且據以發給簡任存記狀。原告以被告既准其補辦六十七年年終考績，又核發
給簡任存記，即應主動撤銷七十六年十一月之薦任任用逕予更正為簡任第十職等，因
而多次提出陳情。按七十五年七月十一日公布並自七十六年一月十六日施行之公務人
員考績法第十一條第二項規定：「薦任第九職等人員，薦任第九職等本俸最高俸級
後，任職滿三年連續三年考績，一年列甲等，二年列乙等以上，除依法須經升官等考
試及格者外，其合於公務人員任用法第十七條第二項規定者，取得簡任職升官等任用
資格，給予簡任存記。」同法施行細則第十二條第二項規定：「合於本法第十一條簡
任存記人員，應於考績案核定後，由原考績機關檢具有關證件，專案報請甲○○核發
簡任存記狀。」故被告於原告補辦六十七年年終考績後，依法發給簡任存記狀。揆諸
上開核發簡任存記狀之旨意，僅係證明領有簡任存記狀人員具有公務人員簡任任用資
格，尚須經權責主管機關核派簡任職務後，方得據以審查為簡任職務人員。由於任用
人員之核派係屬機關首長權責，被告僅係依據任用人員所具任用資格審定其是否具備
核派職務之任用資格。關於原告一再訴請被告逕予改簡任俸級一節，業已逾被告權
限，被告乃於八十四年十月十四日以八四台中審一字第一二○三二三四號書函答復原
告，略以其如經主管機關重新改派簡任訓練委員，並追溯自七十六年十一月生效，被
告同意據以辦理簡任任用審查，俾對原告權益，於情理法均兼備顧及。據上所述，原
告職務之改派與否既係主管機關法務部之權責，被告並無主動派免之權，被告上開八
四台中審一字第一二一四一六二號書函答復原告，仍請依被告八四台中審一字第一二
○三二三四號書函辦理，並無不合。至原告指稱，以其任職中華民國民眾服務總社時
，最後支薪比照簡任七一○元，七十六年十一月回任法務部調查局時，應適用當時尚
未廢止之「中華民國民眾服務總社專職人員暨公務人員服務年資互相採計要點」提
俸級一節，查依原「中華民國民眾服務總社專職人員暨公務人員服務年資互相採計要
點」第一點規定，有關轉任年資之採計，係比照「現職人員改任分類職位公務人員辦
法」之規定辦理，惟查該辦法及其法源「分類職位公務人員任用法」業於七十六年一
月十四日分別經考試院（七六）考臺秘議字第○一二七號令及總統明令予以廢止，而
原告係於七十六年十一月回任，因無上述法規之適用，故其曾在中華民國民眾服務總
社所支七一○元，無法據以改任換敘為公務人員相當之官職等級；又原告回任時之俸
級，業經被告按其原薦任一級年功俸四七五元之俸給，予以核「薦任第九職等年
功俸一級五九○俸點」，因已逾所定職等本俸最高級，依當時適用之公務人員俸給
法施行細則第十五條有關「曾任年資之按年核計加級以至其所定職等之本俸最高級
為止」之規定，原告即使再有其他可資採計之公務人員服務年資，亦無法按年核計提
俸級。是被告未准原告改為簡任第十職等之處分，並無違誤。另有關被告八十五
年二月九日八五台中審一字第一二六○四九二號書函，係因原告先後多次相同訴求之
陳情，均已由被告多次函復在案，乃對此事實再為明，是以其應屬基於單純之事實
述及理由之說明，並不生具體之法律效果，自不得為獨立爭訟之標的，併予明。
綜上所述，被告所為之處分並無違誤，一再訴願決定遞予維持，亦無不合。原告起訴
意旨，仍執前詞爭訟，難謂有理由，應予駁回。
據上論結，本件原告之訴為無理由，爰依行政訴訟法第二十六條後段判決如主文。
中    華    民    國     八十七      年      一      月     二十二      日
                    行 政 法 院 第 二 庭
                                審 判 長 評  事      廖  政  雄
                                         評  事      黃  璽  君
                                         評  事      徐  樹  海
                                         評  事      彭  鳳  至
                                         評  事      黃  合  文
右  正  本  證  明  與  原  本  無  異
                                         法院書記官  王  福  瀛
中    華    民    國     八十七      年      一      月     二十二      日
